臺灣臺中地方法院民事判決
   111年度簡上字第42號
上  訴  人  張淑晶  


被  上訴人  朱襄陽  

上列當事人間請求損害賠償事件，上訴人對於中華民國110年11
月11日本院臺中簡易庭110年度中簡字第656號第一審簡易判決提
起上訴，本院於民國111年8月17日言詞辯論終結，判決如下：
    主      文
上訴駁回。
第二審訴訟費用由上訴人負擔。
    事實及理由
一、按「判決書內應記載之事實，得引用第一審判決。當事人提
    出新攻擊或防禦方法者，應併記載之」；「判決書內應記載
    之理由，如第二審關於攻擊或防禦方法之意見及法律上之意
    見與第一審判決相同者，得引用之；如有不同者，應另行記
    載。關於當事人提出新攻擊或防禦方法之意見，應併記載之
    」，民事訴訟法第454條第1、2項定有明文。又依同法第436
    條之1第3項規定，前開規定於簡易程序第一審裁判之上訴程
    序，亦準用之。本判決之事實及理由、關於攻擊或防禦方法
    之意見及法律上之意見，均與原判決相同，爰引用之。
二、原審為上訴人敗訴之判決，上訴人不服，提起上訴，上訴理
    由略以：上訴人未透過興訟方式獲取任何不應得之利益及報
    酬，上訴人之所以對被上訴人之財產聲請強制執行，係因被
    上訴人拒絕履行另案判決所命給付，上訴人並無亂扣被上訴
    人之房屋，被上訴人於本院108年度訴字第828號損害賠償事
    件（下稱系爭訴訟）民國108年11月22日言詞辯論期日所為
    言論均屬不實，致上訴人名譽受損，且受有身心靈之痛苦等
    語，上訴聲明：㈠原判決廢棄。㈡被上訴人應給付上訴人新臺
    幣（下同）11萬元，及自起訴狀繕本送達翌日起至清償日止
    ，按週年利率5％計算之利息。被上訴人則以：上訴人並未指
    明原審判決有何違誤，亦未提出新事實、證據或新攻擊、防
    禦方法，故其上訴應無理由等語，資為答辯，並答辯聲明：
    上訴駁回。
三、經查，原審判決已敘明：系爭訴訟為兩造間因契約及侵害名
    譽所生糾紛，被上訴人就該訴訟爭點為陳述，其措辭雖未盡
    周延婉轉，而令上訴人感到不快，然其真意係為取得對自身
    有利之訴訟結果，尚未逾越正當訴訟權之行使，是被上訴人
    於系爭訴訟所為之言論，屬在訴訟中出於自衛、自辯及保護
    其訴訟上防禦權之合法利益所為之言論，並非專以貶損尚訴
    人名譽之目的所為，並不具侵權行為之不法侵害性，是上訴
    人依侵權行為法律關係，請求被上訴人給付11萬元，及自起
    訴狀繕本送達翌日起至清償日止之法定遲延利息，為無理由
    ，應予駁回等語。核原審判決之認事、用法尚屬適法允當，
    是原審為上訴人敗訴之判決，於法並無不合。上訴意旨猶執
    前詞，而未具體指摘原審判決有何不當，亦未提出新證據或
    新攻擊、防禦方法推翻原審所為之前開認定，則上訴人求予
    廢棄改判，即無理由，應駁回其上訴。至上訴人雖於言詞辯
    論終結後具狀聲請再開辯論，然未敘明有何再開辯論之事實
    ，且由兩造所提證據，已足使本院判斷上開待證事實，爰認
    無再開辯論之必要，附此敘明。
四、本件事證已臻明確，兩造其餘攻擊、防禦方法及所提證據，
    經審酌均於判決結果無影響，爰不予逐一論駁，併此敘明。
五、據上論結，本件上訴為無理由，依民事訴訟法第436條之1第
    3項、第449條第1項、第78條，判決如主文。
中　　華　　民　　國　　111 　年　　9 　　月　　7 　　日
                  民事第二庭　審判長法　官  呂麗玉
　　　　　　　　                    法　官  江奇峰
　　　　　　　　　　　　　　　　　　法　官  鄭百易
正本係照原本作成。
本判決不得上訴。
中　　華　　民　　國　　111 　年　　9 　　月　　7 　　日
                                    書記官 唐振鐙